nl: Sleutel bevestigingsmechanisme: Karabijnhaak; D-ring-ketting; Elastisch koord; Sleutelclip; Sleutellus; Sleutelring; Schroefpin; Sluiting; Anders
th: กลไกการยึดกุญแจ: คาราบิเนอร์; โซ่ห่วงตัวดี; แกนยางยืด; คลิปหนีบกุญแจ; ห่วงคล้องกุญแจ; พวงกุญแจ; แกนสกรู; สะเก็น; อื่นๆ
lt-LT: Raktų tvirtinimo mechanizmas: Karabinas; D formos žiedas su grandinėle; Elastinis tvirtinimas; Raktų segtukas; Raktų kilpa; Raktų žiedas; Sraigtinis tvirtinimas; Apkaba; Kita
ru: Механизм крепления ключей: Карабин; Цепочка с D-образным кольцом; Эластичный штифт; Зажим для ключей; Петля для ключей; Кольцо для ключей; Винтовой штифт; Скоба; Другое
pt-BR: Chaveiro mecanismo de fixação: Mosquetão; Corrente com argola em D; Pino elástico; Clipe para chaves; Laço para chaves; Argola de chaveiro; Pino com rosca; Manilha; Outro
it: Meccanismo di fissaggio delle chiavi: Moschettone; Catena con anello a D; Perno elastico; Clip per chiavi; Passante per chiavi; Anello portachiavi; Perno a vite; Grillo; Altro
ko: 키 부착 메커니즘: 카라비너; D링 체인; 탄성 포스트; 키 클립; 키 루프; 키 링; 스크류 포스트; 섀클; 기타
pt-PT: Mecanismo de fixação da chave: Mosquetão; Corrente com argola em D; Haste elástica; Clipe para chaves; Presilha para chaves; Argola para chaves; Haste com parafuso; Manilha; Outro
sl-SI: Mehanizem za pritrditev ključev: Vponka; Verižica z D-obročkom; Elastični trak; Sponka za ključe; Zanka za ključe; Obroček za ključe; Vijačni zatič; Gambet; Drugo
pl: Mechanizm mocowania kluczy: Karabińczyk; Łańcuszek z D-ringiem; Elastyczny słupek; Klips do kluczy; Pętla do kluczy; Kółko do kluczy; Śruba mocująca; Szekla; Inny
en: Key attachment mechanism: Carabiner; D-ring chain; Elastic post; Key clip; Key loop; Key ring; Screw post; Shackle; Other
sv: Nyckelfästesmekanism: Karbinhake; D-ringskedja; Elastiskt stift; Nyckelklämma; Nyckelögla; Nyckelring; Skruvstift; Schackel; Övrigt
de: Befestigungsmechanismus der Schlüssel: Karabiner; D-Ring-Kette; Elastischer Stift; Schlüsselclip; Schlüsselschlaufe; Schlüsselring; Schraubstift; Schäkel; Sonstige
fr: Mécanisme d’attache des clés: Mousqueton; Chaîne à anneau en D; Tige élastique; Clip pour clés; Boucle pour clés; Anneau pour clés; Vis de fixation; Manille; Autre
da: Nøglefastgørelsesmekanisme: Karabinhage; D-ringskæde; Elastik; Nøgleclips; Nøglestrop; Nøglering; Skruestift; Sjækel; Andet
cs: Mechanismus uchycení klíče: Karabina; Řetízek s polokroužkem (D-ring); Elastický kolík; Spona na klíče; Poutko na klíče; Kroužek na klíče; Šroubovací kolík; Třmen; Jiné
hr-HR: Mehanizam za pričvršćivanje ključa: Karabiner; Lanac s D-prstenom; Elastični nosač; Kopča za ključeve; Petlja za ključeve; Prsten za ključeve; Vijčani spoj; Karika; Ostalo
ja: キーアタッチメントメカニズム: カラビナ; D カンチェーン; 伸縮ポスト; キークリップ; キーループ; キーリング; ネジ式ポスト; シャックル; その他
bg-BG: Механизъм за закрепване на ключове: Карабинер; Верижка с D-образен пръстен; Еластичен щифт; Клипс за ключове; Примка за ключове; Халка за ключове; Винтов щифт; Шегел; Друго
fi: Avaimen kiinnitysmekanismi: Karabiini; D-rengasketju; Joustava tappi; Avainklipsi; Avainlenkki; Avainrengas; Ruuvitappi; Sakkeli; Muu
tr: Anahtar takma mekanizması: Karabina; D halkalı zincir; Elastik pim; Anahtar klipsi; Anahtar askısı; Anahtar halkası; Vidalı pim; Kilit; Diğer
sk-SK: Mechanizmus pripevnenia kľúča: Karabína; Retiazka s D-krúžkom; Elastický kolík; Spona na kľúče; Slučka na kľúče; Krúžok na kľúče; Skrutkovací kolík; Strmeň; Iné
vi: Cơ chế gắn chìa khóa: Móc carabiner; Chuỗi chữ D; Cột chun; Kẹp chìa khóa; Vòng chìa khóa; Khoen móc khóa; Cột vặn ốc; Ma ní; Khác
zh-CN: 钥匙固定机制: 登山扣; D 形环链; 弹性柱; 钥匙扣夹; 钥匙环; 钥匙圈; 螺柱; 卸扣; 其他
ro-RO: Mecanismul de atașare a cheii: Carabinieră; Lanț cu inel D; Tijă elastică; Clemă pentru chei; Buclă pentru chei; Inel pentru chei; Tijă cu șurub; Cheie de tachelaj; Altele
el: Μηχανισμός συγκράτησης/ανάρτησης κλειδιών: Κρίκος (καραμπίνερ); Αλυσίδα με κρίκο D; Ελαστικό στέλεχος; Κλιπ κλειδιών; Θηλιά κλειδιών; Κρίκος κλειδιών; Βιδωτό στέλεχος; Ναυτικό κλειδί; Άλλο
nb: Nøkkelens festemekanisme: Karabinkrok; D-ringkjede; Elastisk feste; Nøkkelklips; Nøkkelløkke; Nøkkelring; Skruefeste; Sjakkel; Annet
hu: Kulcsrögzítő mechanizmus: Karabiner; D-gyűrűs lánc; Rugalmas szár; Kulcscsipesz; Kulcshurok; Kulcskarika; Csavaros szár; Sekli; Egyéb
es: Mecanismo de fijación clave: Mosquetón; Cadena con anilla en D; Poste elástico; Clip para llaves; Lazo para llaves; Anilla para llaves; Poste de tornillo; Grillete; Otro
zh-TW: 鑰匙固定機制: 登山扣; D 型環鍊; 彈性柱; 鑰匙夾; 鑰匙圈環; 鑰匙圈; 螺絲柱; 卸扣; 其他